【裁判字號】    97,裁,4631
【裁判日期】    970930
【裁判案由】    地價稅
【裁判全文】
最  高  行  政  法  院  裁  定
                                      97年度裁字第4631號
上  訴  人  金鶴育樂興業股份有限公司
代  表  人  甲○○
訴訟代理人  林詮勝  律師
            王雅婷  律師
被 上訴 人  宜蘭縣政府地方稅務局
代  表  人  呂莉莉
上列當事人間地價稅事件，上訴人對於中華民國97年6月4日臺北
高等行政法院96年度訴字第2798號判決，提起上訴，本院裁定如
下：
    主  文
上訴駁回。
上訴審訴訟費用由上訴人負擔。
    理  由
一、按對於高等行政法院判決之上訴，非以其違背法令為理由，
    不得為之，行政訴訟法第242條定有明文。依同法第243條第
    1項規定，判決不適用法規或適用不當者，為違背法令；而
    判決有同條第2項所列各款情形之一者，為當然違背法令。
    是當事人對於高等行政法院判決上訴，如依行政訴訟法第24
    3條第1項規定，以高等行政法院判決有不適用法規或適用不
    當為理由時，其上訴狀或理由書應有具體之指摘，並揭示該
    法規之條項或其內容；若係成文法以外之法則，應揭示該法
    則之旨趣；倘為司法院解釋或本院之判例，則應揭示該判解
    之字號或其內容。如以行政訴訟法第243條第2項所列各款情
    形為理由時，其上訴狀或理由書，應揭示合於該條項各款之
    事實。上訴狀或理由書如未依此項方法表明，或其所表明者
    與上開法條規定不合時，即難認為已對高等行政法院判決之
    違背法令有具體之指摘，其上訴自難認為合法。
二、本件上訴人對於高等行政法院判決上訴，主張：其所有坐落
    宜蘭縣羅東鎮○○段121-1及126地號2筆土地(下稱系爭土地
    )，經被上訴人所屬羅東分處核定民國88年至90年應納地價
    稅分別為新臺幣（下同）355,975元、356,675元及357,375
    元。上訴人未依限繳納上揭地價稅，經移送臺灣宜蘭地方法
    院及法務部行政執行署宜蘭行政執行處執行，始分期繳納完
    竣，並分別加計88年滯納金53,396元、89年滯納金53,501元
    在案。嗣上訴人於96年2月9日以送達不合法為由，申請退還
    已繳納88年至89年地價稅及滯納金分別為409,371元及410,1
    76元，90年地價稅357,375元，總計1,176,922元。經被上訴
    人准予退還90年度地價稅之欠稅68,088元及89年加計之滯納
    金53,501元，而否准其餘申請。上訴人不服，循序提起行政
    訴訟，經原審判決：被上訴人應給付上訴人289,287元，及
    自96年8月15日起至清償日止，按週年利率百分之五計算之
    利息。其餘之訴駁回。惟查訴外人黃珮玲於89年間收受88、
    89年度地價稅繳款書時，為金賀視聽歌唱有限公司員工，非
    上訴人員工，其亦未經上訴人授權，即取上訴人遺置改組前
    之收件章，收受系爭年度繳款書，顯不合法，原審認定繳款
    書之納稅義務人記載為上訴人更名前之名稱，不影響課稅處
    分之效力，逕認黃珮玲獲有上訴人授權，亦與行政處分送達
    程序之規定有違，自有判決不適用法規之違背法令。又上訴
    人所有系爭房屋僅3層樓，承租人之一的李承洋，對於其他2
    、3樓是否出租他人自屬知悉，原審若有疑義，自當依職權
    通知2、3樓之承租人到庭查明。至被上訴人所指93年房屋清
    查時，上訴人於該址營業，並以部分面積為員工宿舍申請退
    稅之地址，88年至93年仍按期申報營業稅，此除與事實不符
    外，與判斷88、89年度地價稅繳款書合法送達無涉，原審卻
    採為不利上訴人之證據，於法即屬有違。另88至90年度、91
    至92年度地價稅繳款單送達不合法情形均屬相同，被上訴人
    卻為不同認定，即有違平等原則，原審認無違平等原則，應
    非可取等語。雖以該判決違背法令為由，惟核其上訴理由，
    係就原審取捨證據、認定事實之職權行使，及依職權所論斷
    ：本件被上訴人寄發上訴人88及89年度地價稅繳款書已合法
    送達，且與90至92年度地價稅繳款書之送達情形並不全然相
    同，被上訴人為不同處理，與行政自我拘束及平等原則無涉
    等，指摘其為不當，並就原審已論斷者，泛言未論斷，或就
    原審所為論斷，泛言其論斷矛盾，而非具體表明合於不適用
    法規、適用法規不當、或行政訴訟法第243條第2項所列各款
    之情形，難認對該判決之如何違背法令已有具體之指摘。依
    首開規定及說明，應認其上訴為不合法。
三、據上論結，本件上訴為不合法。依行政訴訟法第249條第1項
    前段、第104條、民事訴訟法第95條、第78條，裁定如主文
    。
中    華    民    國    97    年    9     月    30    日
                    最高行政法院第三庭
                        審判長法官  黃  璽  君
                              法官  曹  瑞  卿
                              法官  鄭  忠  仁
                              法官  黃  本  仁
                              法官  吳  東  都
以  上  正  本  證  明  與  原  本  無  異
中    華    民    國    97    年    9     月    30    日
                              書記官  彭  秀  玲


司法院資訊處製作；財團法人民間司法改革基金會備份。
